

# Pablo Cazorla Fullstack / UI Developer

Mendoza, Argentina

https://www.linkedin.com/in/pablocazorla/pablo.david.cazorla@gmail.com

Soy desarrollador con más de 15 años de experiencia. A lo largo de mi carrera profesional he trabajado en empresas como MercadoLibre y Globant, así como en el desarrollo de proyectos freelance de alto impacto para clientes de todo el mundo.

#### **EXPERIENCIA PROFESIONAL**

## **Three Angular**

Marzo 2019 - Actualidad

Lead FrontEnd Developer ReactJS

- Guié desde cero el desarrollo FrontEnd de la herramienta de administración de servicios de la empresa.
- Actualmente desarrollo y mantengo las aplicaciones de backoffice.
- Construí el sitio web principal para la empresa.
- Desarrollé varias aplicaciones de backoffice con su correspondiente sitio web (ej: Cártel de Vehículos).

#### **Ticket Online**

Febrero 2018 - Actualidad

Lead Fullstack Developer

- Desarrollé, junto a un equipo de Front/Back, la aplicación monorepo para desplegar los sitios web de más de 10 empresas de buses en Argentina y Chile (ej: Andesmar, Plusmar, etc.).
- Lideré el equipo de FrontEnd que desarrolló la pasarela de compra de pasajes usada por varias empresas del sector de buses y venta de pasajes.
- Construí *microfrontends* utilizados por diversos sitios de buses y agencias de viaje (ej: buscador de pasajes, slider, etc.).

## The Primos NYC Inc.

Octubre 2017 - Enero 2019

Senior Frontend Developer

- Desarrolle las aplicaciones de backoffice para la empresa.
- Creamos junto a un equipo que incluyó diseñadores el sitio web de la empresa.

## I Like It

Marzo 2016 - Junio 2020

Fullstack Developer

- Guié el desarrollo web de varios sitios y aplicaciones para empresas.
- Desarrollé sitios con Wordpress desde cero.
- Trabajé en equipo con desarrolladores BackEnd en la mejora de APIs y aplicaciones en servidor.

FrontEnd Developer Sr.

- Lideré el equipo de FrontEnd para el proyecto OneStop (CMS de Ecommerce para Estados Unidos).
- Trabajé como FrontEnd developer en proyectos relacionados con herramientas de back office.

### MercadoLibre

Octubre 2010 - Junio 2012

UX Analyst - Frontend Developer

- Con un equipo de 9 personas (comunicadores, diseñadores y programadores) desarrollamos varios proyectos.
- Ayudé al desarrollo y despliegue de versiones de MercadoLibre para México, Brasil y Venezuela.
- Colaboré en el desarrollo de componentes para MercadoPago y su proceso de Payment (ej: botón de MercadoPago).
- Contribuí con el equipo de Fraude desarrollando estrategias antiphishing en la comunicación y diseño de interfaces.

# **EDUCACIÓN**

Mi formación es permanente, y de manera autodidacta, en relación a las nuevas tecnologías (ej: *ReactJS*).

# Artes Visuales y Diseño

Diciembre 2003

Facultad de Artes con orientación en Artes Visuales (Arte Digital y Diseño) Mendoza, Argentina.

# HABILIDADES TÉCNICAS

Visual Design, UI & UX Design, Web Development, Testing, Optimization, Fullstack Development, SEO, Project management, Agile, Scrum.

#### HABILIDADES BLANDAS

Comunicación efectiva, colaboración y trabajo en equipo, resolución de problemas con creatividad y enfoque analítico, priorización de tareas y cumplimiento de plazos, adaptabilidad, liderazgo y guía a otros en proyectos o equipos, inteligencia emocional, negociación, aprendizaje continuo.

#### **TECNOLOGÍAS**

HTML/CSS, JavaScript, React JS, Next JS, Astro, Tailwind CSS, SASS, Node JS, PHP, WordPress, SQL, AWS, GIT.

#### **SECTORES**

Digital design, Ecommerce, Back office, Tourism, Restaurants, Travel, Marketing, Games, Education.